【裁判字號】    98,交簡上,38
【裁判日期】    981119
【裁判案由】    過失傷害
【裁判全文】
臺灣苗栗地方法院刑事判決            98年度交簡上字第38號
上  訴  人  臺灣苗栗地方法院檢察署檢察官
被      告  甲○○
                    號
上列上訴人因被告過失傷害案件，不服本院苗栗簡易庭中華民國
98年5 月11日98年度苗交簡字第326 號刑事簡易判決（聲請簡易
判決處刑案號：臺灣苗栗地方法院檢察署98年度偵字第128 號）
，提起上訴，本院管轄之第二審合議庭判決如下：
    主  文
上訴駁回。
    事實及理由
一、本案經本院審理結果，認第一審簡易判決以被告所為係犯刑
    法第284 條第1 項前段之過失傷害罪，量處拘役55日，如易
    科罰金，以新臺幣1 千元折算1 日，經核其認事、用法均無
    違誤，量刑亦屬妥適，應予維持，並引用第一審簡易判決書
    記載之事實、證據及理由（如附件）。
二、檢察官據告訴人之請求提起上訴，其上訴意旨略以：被告於
    偵查及第一審法院審理前均否認犯罪，告訴人因此次車禍造
    成之傷害，至今無法完全復原，被告迄今無任何悔過，且未
    與告訴人達成和解，原審僅判處被告拘役55日，量刑過輕，
    請從重量刑云云。
三、經查：
（一）按法官於有罪判決中，究應如何量處罪刑，為實體法賦予
      審理法官裁量之刑罰權事項，法官行使此項裁量權，自得
      依據個案情節，參諸刑法第57條所定各款犯罪情狀之規定
      ，於該法定刑度範圍內，基於合義務性之裁量，量處被告
      罪刑；又刑之量定係事實審法院得自由裁量之事項，若其
      未有逾越法定刑之範圍，且亦非明顯違背正義者，即不得
      遽指為違法（最高法院76年度台上字第4984號判決意旨可
      資參照）。次按，刑罰之量定，固屬法院自由裁量之職權
      行使，但仍應審酌刑法第57條所列各款事由及一切情狀，
      為酌量輕重之標準，並非漫無限制；在同一犯罪事實與情
      節，如別無其他加重或減輕之原因，下級審法院量定之刑
      ，亦無過重或失輕之不當情形，則上級審法院對下級審法
      院之職權行使，原則上應予尊重（最高法院85年度台上字
      第2446號判決意旨可資參酌）。
（二）告訴人雖認原審判決對被告之犯行過於輕縱，顯有量刑失
      當之處，惟原審量刑已說明其審酌被告雖有違反麻醉藥品
      管理條例等前科，但不構成累犯，且犯後自首，依法減輕
      其刑，於本院原審審理中坦承犯行，願意接受法律制裁，
      雖因賠償金額過高未能與告訴人達成和解，但當庭明確表
      示願以新臺幣（下同）6 萬6 千元支付告訴人，經本院審
      理庭中、庭後給予雙方多次和解機會而不可得（見98年度
      交易字第34號卷附準備程序筆錄、電話紀錄表），暨本案
      被告過失程度、被害人受傷情節及被告之生活狀況等一切
      情節，量處如主文所示之刑，併諭知易科罰金之折算標準
      等情，可徵原審法院對告訴人指摘之事由，均業已審酌，
      堪認原審所量處之刑為適當；而被告於本院審理時對犯行
      仍坦承不諱，且再度與告訴人達成和解，內容為1 次賠償
      8 萬元，雖事後未能依和解條件履行，被告仍於開庭時表
      示希望先賠償部分金額，其餘則以開立本票方式分期給付
      ，惟遭告訴人拒絕乙節（見本院卷第48、59、60頁），有
      調解紀錄表及本院準備程序筆錄各1 份在卷可參，足見被
      告係因未能1 次賠償和解之金額而未能履行和解條件，致
      未賠償告訴人，並非故意拒不履行和解條件，顯見其態度
      尚非不佳。從而，原審既已審酌本案一切情狀予以量刑，
      且其認事用法均無違誤，顯無逾越量刑之外部界限及內部
      界限。
（三）綜上，原審依據具體個案予以量刑，於法尚無不合，其量
      刑亦尚妥適，且其刑罰裁量權之行使亦無違法不當之處，
      上訴人以原審量刑過輕為由提起上訴，非有理由，應予駁
      回。
三、據上論斷，應依刑事訴訟法第455 條之1 第1 項、第3 項、
    第373 條、第368 條，判決如主文。
本案經檢察官黃明正到庭執行職務。
中    華    民    國    98    年    11    月    19    日
                  刑事第一庭   審判長法  官  林 信 旭
                                     法  官  羅 貞 元
                                     法  官  林 卉 聆
以上正本證明與原本無異。
不得上訴。
                                     書記官  楊 慧 萍
中    華    民    國    98    年    11    月    19    日


司法院資訊處製作；財團法人民間司法改革基金會備份。
